臺灣屏東地方法院刑事判決　　　　　　 100年度訴字第194號
公　訴　人　臺灣屏東地方法院檢察署檢察官
被　　　告　侯聰禮
上列被告因違反毒品危害防制條例案件，經檢察官提起公訴（99
年度毒偵字第3000號），被告於準備程序中就被訴犯罪事實為有
罪之陳述，經本院告知簡式審判程序之旨，並聽取被告及公訴人
之意見後，合議庭裁定由受命法官獨任進行簡式審判程序，判決
如下：
    主  文
侯聰禮施用第一級毒品，累犯，處有期徒刑壹年。
    事  實
一、侯聰禮前於民國88年間因施用毒品案件，經臺灣高雄地方法
    院( 下稱高雄地院) 以89年度毒聲字第786 號裁定送勒戒處
    所觀察、勒戒後，因認無繼續施用毒品之傾向，於89年3 月
    23日執行完畢釋放，並經臺灣高雄地方法院檢察署檢察官以
    88年度毒偵字第3349號為不起訴處分確定。又於前開觀察、
    勒戒執行完畢釋放後5 年內，於92年間因施用毒品案件，經
    檢察官聲請強制戒治並起訴，強制戒治部份經高雄地院以92
    年度毒聲字第1332號令入戒治處所施以強制戒治，嗣因法律
    修正而報結，刑責部分則經高雄地院以92年度訴字第1335號
    判處有期徒刑8 月確定，並於93年9 月8 日因縮刑期滿執行
    完畢。再於96年間因施用毒品及詐欺案件，經高雄地院以96
    年度訴緝字第44號及96年度簡字第1933號分別判處有期徒刑
    10月、4 月確定，嗣經高雄地院以96年度聲減字第7967號裁
    定各減為有期徒刑5 月、2 月，應執行有期徒刑6 月確定，
    於99年8 月25日期滿執行完畢。詎其明知海洛因係毒品危害
    防制條例第2 條第2 項第1 款所定之第一級毒品，不得非法
    持有、施用，仍基於施用第一級毒品之犯意，於99年10月7
    日上午7 時許，在其位於屏東縣屏東市○○路15號之1 之租
    屋處內，以將海洛因摻於香菸內點火吸食之方式，施用第一
    級毒品海洛因1 次。嗣於99年10月9 日16時20分許，因另案
    為警通知到案而查獲，復經徵得其同意後採尿送驗，檢出海
    洛因代謝後之可待因、嗎啡陽性反應，始查悉上情。
二、案經屏東縣政府警察局屏東分局移送臺灣屏東地方法院檢察
    署檢察官偵查起訴。
    理  由
一、本件被告侯聰禮所犯係死刑、無期徒刑、最輕本刑為3 年以
    上有期徒刑以外之罪，其於本院準備程序中就前揭被訴事實
    為有罪之陳述，經受命法官告知簡式審判程序之旨，並聽取
    其與公訴人之意見後，本院認無不得或不宜改依簡式審判程
    序進行之處，爰依刑事訴訟法第273 條之1 第1 項、第284
    條之1 規定，本院合議庭裁定由受命法官獨任依簡式審判程
    序審理，合先敘明。
二、上揭犯罪事實，業據被告侯聰禮於本院準備程序及審理中均
    坦承不諱( 見本院卷第47頁背面、第54頁正面) ，而被告為
    警查獲時所採集之尿液檢體，經送臺灣檢驗科技股份有限公
    司檢驗驗，呈有海洛因代謝後之可待因、嗎啡陽性反應，此
    有該公司99年11月5 日編號KH/2010/A0000000號濫用藥物檢
    驗報告1 紙( 見警卷第17頁) 在卷可稽，並有屏東縣政府警
    察局屏東分局毒品案件涉嫌人尿液採證編號姓名對照表、查
    獲毒品條例案毒品初步檢驗結果報告表、被告尿液呈海洛因
    反應之簡易快篩檢試劑使用說明書、檢體監管記錄表各1 紙
    、被告之尿液檢測結果照片2 張及查獲被告之照片1 張( 見
    警卷第13至16、22、23頁) 附卷可佐，足認被告上開任意性
    之自白應與事實相符，而堪採信。本案事證明確，被告侯聰
    禮上開施用第一級毒品海洛因之犯行，堪以認定。
三、按修正之毒品危害防制條例第20條就施用毒品者，祇於「初
    犯」及「5 年後再犯」2 種情形，有其追訴條件之限制，即
    須於初犯經觀察、勒戒或強制戒治釋放後，5 年內均無施用
    毒品之行為，始能認其前所實施之觀察、勒戒或強制戒治已
    足遮斷毒癮，而得於5 年後再犯時，再予適用初犯之規定，
    重行觀察、勒戒等程序。倘5 年內已經再犯，被依法追訴處
    罰，縱其第3 次（或第3 次以上）施用毒品之時間在初犯釋
    放5 年以後，即與「5 年後再犯」之情形有別，且因已於「
    5 年內再犯」，顯見其再犯率甚高，原實施觀察、勒戒或強
    制戒治，已無法收其實效，而無5 年戒斷期之存在，自無再
    經觀察、勒戒及強制戒治之必要，應得逕行追訴處罰。本件
    被告侯聰禮前於88年因施用毒品案件，經高雄地院以89年度
    毒聲第786 號裁定送勒戒處所施以觀察、勒戒，因認無繼續
    施用毒品之傾向，於89年3 月23日執行完畢釋放，並經臺灣
    高雄地方法院檢察署檢察官以88年度毒偵字第3349號為不起
    訴處分確定。其又於前開觀察、勒戒執行完畢釋放後5 年內
    之92年間，因施用毒品案件而經高雄地院以92年度訴字第13
    35號判處有期徒刑8 月確定，有臺灣高等法院被告前案紀錄
    表附卷可稽，被告既曾於「5 年內再犯」，且經法院判處罪
    刑確定，其於99年10月7 日上午7 時許，再度施用第一級毒
    品海洛因之行為，即非屬該條例第20條第3 項所定「5 年後
    再犯」之情形，則檢察官逕行依毒品危害防制條例第23條第
    2 項之規定，予以追訴，應屬適法，本院自得依法予以論罪
    科刑。
四、核被告侯聰禮上開所為，係犯毒品危害防制條例第10條第1
    項施用第一級毒品罪。其於施用第一級毒品海洛因前持有第
    一級毒品海洛因之低度行為，已為其施用第一級毒品海洛因
    之高度行為所吸收，應不另論罪。又被告有如前揭事實欄所
    述論罪科刑執行之前科紀錄，有前開臺灣高等法院被告前案
    紀錄表1 份在卷可查，其於有期徒刑執行完畢後，5 年以內
    故意再犯本件有期徒刑以上之罪，為累犯，應依刑法第47條
    第1 項規定，加重其刑。爰審酌被告前有施用毒品之不良素
    行，歷經觀察、勒戒及強制戒治程序，並施以刑罰後，仍未
    能徹底戒絕毒品，而再次違犯本件施用毒品之罪，顯見其自
    制力不佳，惟念及其施用毒品行為乃自戕一己身體健康，並
    未害及他人，且其於犯罪後於本院審理中已知坦承犯行，態
    度尚可，暨衡及其素行、智識程度、生活狀況等一切情狀，
    量處如主文所示之刑。
據上論斷，應依刑事訴訟法第273 條之1 第1 項、第284 條之1
、第299 條第1 項前段，毒品危害防制條例第10條第1 項，刑法
第11條前段、第47條第1 項，判決如主文。
本案經檢察官鍾佩真到庭執行職務。
中    華    民    國   100    年    5     月    30    日
                  刑事第一庭  法  官  許瑜容
以上正本證明與原本無異。
如不服本判決應於收受判決後10日內向本院提出上訴書狀，並應
敘述具體理由；其未敘述上訴理由者，應於上訴期間屆滿後20日
內向本院補提理由書（均須按他造當事人之人數附繕本）「切勿
逕送上級法院」。
中    華    民    國   100    年    5     月    30    日
                              書記官  龔惠婷
附錄本案論罪科刑法條全文：
毒品危害防制條例第10條
施用第一級毒品者，處 6 月以上 5 年以下有期徒刑。
施用第二級毒品者，處 3 年以下有期徒刑。